---
title: "R Notebook"
output: html_notebook
---

Registros de notas de 5 estudiantes:
student_1 = { 50.4, 62.3, 92.1, 77.6, TRUE }
student_2 = { 41.7, 87.9, 75.3, 72.4, FALSE }
student_3 = { 30.3, 67.8, 69.3, 71.2, FALSE }
student_4 = { 65.4, 85.1, 92.3, 96.8, TRUE }
student_5 = { 70.4, 88.2, 95.2, 90.7, TRUE }


Vectores y matrices:
1.1. Cree un vector por cada estudiante que almacene los 5 registros
```{r}
student_1 <- c(50.4, 62.3, 92.1, 77.6, TRUE)
student_2 <- c(41.7, 87.9, 75.3, 72.4, FALSE)
student_3 <- c(30.3, 67.8, 69.3, 71.2, FALSE)
student_4 <- c(65.4, 85.1, 92.3, 96.8, TRUE)
student_5 <- c(70.4, 88.2, 95.2, 90.7, TRUE)

student_1
student_2
student_3
student_4
student_5



```
1.2. Cree el vector students_vector, sus elementos serán cada uno de los vectores creados
anteriormente
```{r}
students_vector <- c(student_1, student_2, student_3, student_4, student_5)

students_vector

```

Construya una matriz de nombre students_matrix que reciba como parámetro
students_vector.
```{r}
students_matrix <- matrix(students_vector, nrow = 5, byrow = TRUE)

students_matrix
```

Nombrado de una matriz
2.1.Cree los vectores name_students y name_courses_legal_age con los siguientes 
valores:
    name_students = { “Lily Brown”, “Davis Moore”, “Susan Taylor”, “Mike Jones”,
    “Tom Hill” }
    name_courses_legal_age = { “TIC”, “Accounting”, “Psychology”, “Ethics”,
    “Legal_age” }
```{r}

name_students <- c("Lily Brown", "Davis Moore", "Susan Taylor", "Mike Jones","Tom Hill")
name_courses_legal_age <- c("TIC", "Accounting", "Psychology", "Ethics", "Legal_age")

name_students
name_courses_legal_age

```

2.2. Utilice estos vectores para crear el nombrado de filas y columnas de la matriz
students_vector. En las filas deben aparecer los estudiantes y en columnas los cursos y
si es mayor de edad.
```{r}
colnames(students_matrix) <- name_courses_legal_age
rownames(students_matrix) <- name_students

students_matrix


```

RowSums, cbind

3.1. Cree el vector total_grade_student que contenga la sumatoria de todas las notas por
cada estudiante, utilice la función rowSum para hacerlo, tome en cuenta que solo debe
considerar las primera 4 columnas, porque la última corresponde a la mayoría de
edad.
```{r}
students_matrix[1,1:4]
students_matrix[2,1:4]
students_matrix[3,1:4]
students_matrix[4,1:4]
students_matrix[5,1:4]

students_matrix[,1:4]
rowSums(students_matrix[,1:4])

total_grade_student <- rowSums(students_matrix[,1:4])

total_grade_student
```

3.2. Pegue el vector total_grade_student con la matriz students_matrix por medio de la
función cbind y asigne el resultado a una nueva matriz de nombre result_students.
```{r}
result_students <- cbind(students_matrix,total_grade_student)

result_students
```

Seleccionando elementos de una matriz

De la matriz result_students seleccione la fila 1, 3 y 5 y las columnas 2 y 4. Almacene el
resultado en una variable de nombre selected_elements e imprima el resultado.
```{r}
selected_elements <- result_students[c(1,3,5),c(2,4)]

selected_elements
```

Data frames
5.1. Construya un data frame de nombre students_grades_df utilizando la matriz
result_students como parámetro.
```{r}
students_grades_df <- data.frame(result_students)

students_grades_df
```

5.2. Utilice la función subset en students_grades_df para filtrar por la siguiente condición:
Que la columna Accounting sea mayor a 80 y que Legal_age sea verdadero.
```{r}
subset(students_grades_df, subset = Accounting > 80 & Legal_age == 1 )

```

Funciones, Condicionales y Bucles

Construya una función de nombre students_projection que recorra la matriz
result_students.
```{r}
students_projection <- function(arg_matrix){
  for (rows in 1:nrow(arg_matrix)){
    for (cols in 1:(ncol(arg_matrix)-2)){
      print(arg_matrix[rows,cols])
    }
  }
}

students_projection(result_students)

```

6.2.Al recorrer filas y columnas obtendrá el valor de la nota que se encuentra en cada
celda de la matriz, con este valor aplique las siguientes condiciones para imprimir un
mensaje:
  6.2.1. Si la nota es menor o igual a 45 imprima "Student at risk"
  6.2.2. Si la nota es mayor a 45 y menor a 61 imprima “Student may be approved”
  6.2.3. Si la nota es mayor o igual a 61 imprima “Student approved”

```{r}
students_projection <- function(arg_matrix){
  for (rows in 1:nrow(arg_matrix)){
    for (cols in 1:(ncol(arg_matrix)-2)){
      if (arg_matrix[rows,cols] <= 45){
        print(paste("Student at risk! ",arg_matrix[rows,cols]))
      }
      if (arg_matrix[rows,cols]>45 & arg_matrix[rows,cols]<61){
        print(paste("Student may be approved! ",arg_matrix[rows,cols]))
      }
      if (arg_matrix[rows,cols] >= 61){
        print(paste("Student approved! ",arg_matrix[rows,cols]))
      }
    }
  }
}

students_projection(result_students)

```

Pruebe la función haciendo un llamado a la misma.
```{r}

students_projection(result_students)

```

